【裁判字號】    97,重上,85
【裁判日期】    980804
【裁判案由】    給付借款
【裁判全文】
臺灣高等法院臺南分院民事判決    97年度重上字第85號
上  訴  人  丁○○
訴訟代理人  王進輝  律師
被 上訴 人  丙○○
上列當事人間請求給付借款事件，上訴人對於中華民國97年9月3
0日臺灣臺南地方法院第一審判決（97年度重訴字第180號）提起
上訴，本院於98年7月21日言詞辯論終結，判決如下：
    主  文
原判決廢棄。
被上訴人在第一審之訴及假執行之聲請均駁回。
第一、二審訴訟費用由被上訴人負擔。
    事實及理由
一、被上訴人主張：
（一）上訴人於民國（下同）85年7月間購買坐落臺南縣永康市
      ○○段643、644地號土地時，因資金不足，乃向被上訴人
      借款新臺幣（下同）4,775,830元，借款過程如下：上
      訴人於85年7月15日向被上訴人借款200萬元，被上訴人自
      所有之中國農民銀行永康分行帳戶內領取200萬元，並購
      買由臺灣銀行擔任發票人之支票（支票號碼BD0000000）1
      紙交予上訴人。上訴人於85年8月5日向被上訴人表示需
      準備繳付土地之價款，而向被上訴人借款200萬元，被上
      訴人自所有之中國農民銀行永康分行帳戶內領取200萬元
      ，並購買由臺灣銀行擔任發票人之支票（支票號碼BD0000
      000）1紙交予上訴人。上訴人另於85年8月20日向被上
      訴人借款775,830元，被上訴人自所有之中國農民銀行永
      康分行帳戶內領取775,830元，並購買由中國農民銀行擔
      任發票人之支票（支票號碼FAZ0000000）1紙交予上訴人
      。
（二）87年7月31日上訴人向被上訴人表示亟需資金周轉，需向
      被上訴人借款，並要求被上訴人匯款至其指定之遠東銀行
      帳戶。被上訴人同意後，乃自所有之中國農民銀行永康分
      行帳戶內領取1,704,357元，且為避免繳納贈與稅，故於
      上開分行內以上訴人名義匯款至其指定之銀行帳戶。上開
      借款金額總計6,480,187元，被上訴人屢次向上訴人催告
      還款，上訴人均置之不理，甚至否認曾向被上訴人借款，
      故被上訴人爰依消費借貸契約之法律關係，請求上訴人給
      付6,480,187元，及自起訴狀繕本送達翌日即97年8月16日
      起至清償日止，按週年利率百分之5計算利息，並願供擔
      保請准宣告假執行。（原審為被上訴人全部勝訴之判決，
      上訴人就此敗訴部分全部上訴）。
（三）復於本院補陳稱:
    1.土雞城是伊父親拿錢出來開的，伊弟弟丁○○先到永康經
      營，一開始於79年間和別人合夥，拆夥後就在原店伊父親
      出錢就叫伊等三個兄弟到土雞城一起做，帳都是伊父親管
      理，伊到店裡幫忙前，是在高雄從事木工。是從84年才從
      越南結婚到臺灣，有到店裡幫忙，當時店裡有請會計。87
      年以後，證人乙○○才有管帳，但伊不知道證人有無將每
      天營收交給伊母親，而且伊母親也沒有將每天營收交給伊
      存入伊的帳戶。故蓮昭巷土雞城是伊父親經營的而非上訴
      人經營，但為何登記上訴人名義，乃係因店面有時候要開
      立收據要聲請統一編號，伊父親才以上訴人人頭來開立。
      上訴人自己有家庭，伊母親怕他花錢過高，當時他已經結
      婚，大可將錢存入他自己太太的帳戶，何以會來借用我的
      帳戶存錢。錢如果借用我的帳戶，為何沒有每個月來做結
      算？又帳戶內約存有1仟多萬元，如果是上訴人自己的錢
      應該每月來做結算，瞭解自己帳戶的錢每月盈餘有多少金
      錢才對。後來91年間上訴人又去中華西路另外開立一家土
      雞城，伊父親就說蓮昭巷土雞城交給伊經營。
    2.蓮昭巷土雞城地號639和上訴人購買土地地號為永康南工
      段643號並無相連，證人張正安即我叔叔瞭解土地買賣經
      過，說上訴人購買土地和蓮昭巷土雞城兩塊土地相連接，
      要證實證人張正安證言不實。上訴人說伊帳戶是蓮昭巷土
      雞城的公有帳戶，伊另提出一個帳戶，伊有於89年10月19
      日由爭議的帳戶匯出一筆二百多萬元到另外一帳戶，如果
      不是伊自己的帳戶，伊如何可自行將資金匯來匯去，為何
      伊將那些錢匯走，上訴人沒有意見，也沒有告伊侵占。伊
      提出土地登記簿謄本及帳戶明細表來作證。如果說伊的帳
      戶是上訴人借用的話，上訴人購買永康段南工段643號土
      地時，何必來向伊借款四百萬元，自己另拿出三百萬元，
      應該全部由我的帳戶提領就可以了。
（四）並為答辯聲明：
    1.上訴駁回。
    2.訴訟費用由上訴人負擔。
二、上訴人則以下列等語資為抗辯：
（一）上訴人於79年間在台南縣永康市開設「蓮昭巷土雞城」，
      並於84年4月18日由被上訴人向台南縣政府提出營利事業
      統一發證設立申請，84年上訴人也向經濟部智慧財產局提
      出「蓮昭巷」商標之申請，經審核通過，並於94年12月13
      日申請延展註冊，經智慧財產局審核通過，核准延展之權
      利期限至105年6月15日止。至於93年7月13日被上訴人偽
      刻印章，蓋用印文及偽造上訴人之簽名於委託書、財政部
      國稅局營業登記變更登記申請書、讓渡書納稅承擔切結書
      上，上訴人已經對被上訴人提出偽造文書之告訴。參以證
      人乙○○於鈞院訊問時證稱：「蓮昭巷土雞城是何人經營
      的？是上訴人丁○○開的，後來因為生意很好，其他二個
      兄弟就來店裡幫忙，有領取薪水，沒有合夥，我聽我婆婆
      告訴我的。老板是丁○○，其他兄弟沒有出資」；證人張
      正安證稱：「蓮昭巷土雞城何人所開？丁○○於79年開的
      」、「是何人拿出資金來經營？丁○○拿出，開幕的時候
      有說，我也有問過我的大哥即兩造父親…」、「被上訴人
      丙○○於土雞城有無合夥，或擔任何種職務？當時他沒有
      合夥，是來幫忙，原本於高雄上班，後來才來土雞城幫忙
      ，他是向上訴人所僱傭領取薪水」、「後來蓮昭巷土雞城
      上訴人有無讓渡給被上訴人？沒有，被上訴人是來那邊學
      習廚藝」、「提示讓渡書，證人有無意見表示？看了後表
      示不可能，被上訴人還將高雄五甲住屋賣掉，被上訴人全
      家的人搬回來幫忙，都是領薪水」；證人甲○○證稱：「
      證人於何年受僱於兩造何人？幾年我忘記了，蓮昭巷土雞
      城一開始設立於中華路，剛開幕的時候我受僱於丁○○，
      但是幾年開立的我忘了，當時我擔任會計」、「該土雞城
      是何人出資經營的？當時我是受僱於丁○○，他哥哥即被
      上訴人是後來約開幕幾個月後才到土雞城，開幕是他父母
      親先上來幫忙。」等語，可知蓮昭巷土雞城確實為上訴人
      所開設，且係獨資並無合夥之情況。因當時景氣佳，食客
      絡繹不絕，陸陸續續聘用家人，約於80年僱用父親張登丙
      從事殺雞、幫忙洗碗之工作、月薪5萬，母親張吳甘也幫
      忙殺雞、洗碗、月薪2萬，81年再僱用大哥張志松負責外
      場招呼客人點菜之工作、月薪5萬，82年間僱用二哥丙○
      ○（即被上訴人）幫忙廚房及出納之工作、月薪5萬，84
      年僱用大嫂張秀珍幫忙廚房及會計工作、月薪2萬。
（二）當時「蓮昭巷土雞城」所賺取之金錢係由二哥丙○○（即
      被上訴人）負責擔任出納，跑銀行、存款之業務，因業務
      鼎盛，賺錢容易，所以上訴人之朋友甚多，開銷亦甚大，
      父、母親鑒此，遂自作主張要被上訴人將「蓮昭巷土雞城
      」之收入，暫時寄存於被上訴人名下（借用帳戶），以免
      上訴人花錢沒有節制，父母親也能明瞭上訴人之開銷，可
      以適時節制上訴人之開銷，以免上訴人賺多花多，不知節
      制，上訴人明瞭父母親之苦心，雖事後知道被上訴人將上
      訴人所經營之土雞城收入寄存於伊帳戶內，也沒有反對。
      證人乙○○為上訴人之大嫂，上訴人於84年間僱用渠在「
      蓮昭巷土雞城」幫忙廚房並擔任會計工作，「蓮昭巷土雞
      城」為上訴人所開設，當時生意甚好收入頗豐，收入盈餘
      借用被上訴人帳戶作為存款之用。
（三）因「蓮昭巷土雞城」之營利甚豐，上訴人遂於85年6、7月
      間籌備購買坐落臺南縣永康區○○段643、644地號土地，
      因上訴人借名寄存於被上訴人帳戶之金錢已經約1,000萬
      左右，被上訴人遂依上訴人付款之需要陸續交還如本件之
      6,480,187元給上訴人以支付土地價款。故本件之款項絕
      非借款，而係被上訴人返還給上訴人之借用帳戶之存款，
      只因父、母親已經過世，被上訴人才敢提起本件訴訟。
（四）被上訴人支領款項之中國農民銀行永康分行帳號00000000
      000號帳戶內之存款是否為「蓮昭巷土雞城」之營利所得
      借用被上訴人帳戶所存入？此由證人乙○○、甲○○、張
      正安於鈞院之證詞與被上訴人之帳戶資料相符合，可知被
      上訴人自83年開戶，並將「蓮昭巷土雞城」之營收存入自
      己帳戶內，故被上訴人支領款項之中國農民銀行永康分行
      帳號00000000000號帳戶內之存款應屬「蓮昭巷土雞城」
      之營利所得借用被上訴人帳戶所存入。
（五）又證人乙○○於鈞院訊問時證稱：「85年買土地的事情，
      你是否知道？我知道」、「那時候，被上訴人為何將錢交
      給丁○○？錢原來就是丁○○的，我的婆婆要丙○○將錢
      拿出來，交給丁○○」、「這些事情，家族的人都知道嗎
      ？都知道。」另證人張正安證稱：「日後丁○○要買土地
      的事情，你清楚嗎？我大哥當時說上訴人是原始創始人，
      都是上訴人拉拔兄弟開立餐飲業，於蓮昭巷邊有塊空地連
      接一起，我大哥想要購買，我大哥想補償丁○○，所以拿
      土雞城營運帳戶內的款項來買土地，買的支出金額我不瞭
      解。當時登記丁○○的名字，但有個協調，我大哥很公正
      ，將鄉下我哥哥的不動產除了建地40餘坪除外，其他田地
      都登記給被上訴人，因農地和我們叔輩都是共有土地，還
      未登記前就想脫現，就探詢我的這些叔叔有無人是否願意
      買，但價格談不攏，後來丙○○就不願意擁有登記這些農
      地，這些都是我大哥向我說的。」並依常理衡之，被上訴
      人如果確實係借款給上訴人（上訴人否認係借款），應該
      會書立借據吧，85年之借貸近五百萬元，完全未書立單據
      ，有悖常理，況且一般人購買不動產皆係以向金融機構貸
      款方式為之；再者，85年如果借貸達4,775,830元，在前
      債未清之情形下，焉有於97年再借款1,704,357元，而又
      有人（被上訴人）願意借貸之理，且前債未清，後面之借
      款，被上訴人豈有不要求書立借據之理；如係借貸，85年
      之借款竟會拖到97年，最知悉內情之父、母皆過世，才提
      起嗎？所幸尚有證人乙○○（大嫂）、張正安（叔父）可
      為證。
（六）並於本院為上訴聲明：(一)原判決廢棄。(二)上廢棄部分，被
      上訴人在第一審之訴及假執行之聲請均駁回。(三)第一、二
      審訴訟費用均由被上訴人負擔。
三、兩造對於上訴人85年7月間，因購買土地坐落於台南縣永康
    市○○段643、644地號土地，由被上訴人陸續交付上訴人6,
    480,187元，供支付土地價款之用等事實，並不爭執，堪信
    為實。被上訴人另主張蓮昭巷土雞城係伊父親拿錢出來開設
    的，並非上訴人獨資經營，亦非上訴人將「蓮昭巷土雞城」
    之收入，借用被上訴人名下帳戶予以暫時寄存。故被上訴人
    支領款項之中國農民銀行永康分行帳號00000000000號帳戶
    內之存款並不是「蓮昭巷土雞城」之營利所得借用被上訴人
    帳戶所存入的。因此，被上訴人所陸續交付上訴人6,480,18
    7元，並非是被上訴人「借用帳戶」裡之存款返還給上訴人
    ，而係上訴人向被上訴人所借貸款，上訴人否認向被上訴人
    借款，並拒絕還款，自無理由等情，則為被上訴人所否認，
    並以前揭情詞置辯。從而，本件所應審究者即為：(一)「蓮昭
    巷土雞城」是否為上訴人所獨資開設創立？(二)被上訴人支領
    款項之中國農民銀行永康分行帳號00000000000號帳戶內之
    存款是否為「蓮昭巷土雞城」之營利所得借用被上訴人帳戶
    所存入？(三)被上訴人所陸續交付上訴人6,480,187元，是否
    被上訴人「借用帳戶」裡之存款返還給上訴人？茲說明如下
    ：
（一）按原告（即本件被上訴人）於起訴原因已有相當之證明，
      而被告（即本件上訴人）於抗辯之事實並無確實證明方法
      ，僅以空言爭執者，當然認定其抗辯事實之非真正，而應
      為被告不利益之裁判。又原告對於自己主張之事實已盡證
      明之責後，被告對其主張，如抗辯其不實並提出反對之主
      張者，則被告對其反對之主張，亦應負證明之責，此為舉
      證責任分擔之原則（最高法院18年上字第1679、2855號判
      例參照）。次按另主張法律關係存在之當事人，僅須就該
      法律關係發生所須具備之特別要件，負舉證之責任，至於
      他造主張有利於己之事實，應由他造舉證證明（最高法院
      48年上字第887號判例參照）；負舉證責任之當事人，須
      證明至使法院就該待證事實獲得確實之心證，始盡其證明
      責任。倘不負舉證責任之他造當事人，就同一待證事實已
      證明間接事實，而該間接事實依經驗法則為判斷，與待證
      事實之不存在可認有因果關係，足以動搖法院原已形成之
      心證者，將因該他造當事人所提出之反證，使待證事實回
      復至真偽不明之狀態。此際，自仍應由主張該事實存在之
      一造當事人舉證證明之，始得謂已盡其證明責任（最高法
      院93年台上字第2058號判決參照）。
（二）被上訴人主張上訴人於85年7月間購買坐落臺南縣永康區
      ○○段643、644地號土地時，因資金不足，乃分別於85年
      7月15日、8月5日、8月20日向被上訴人借款200萬元、200
      萬元、775,830元合計4,775,830元；又上訴人於87年7月3
      1日向被上訴人表示亟需資金周轉，向被上訴人借款1,704
      ,357元，上開借款金額總計6,480,187元，詎被上訴人屢
      向上訴人催討，上訴人均置之不理，為此請求上訴人返還
      上開借款等情，業據其提出存摺存款取款憑條4紙、支票
      存根3紙、買賣契約書、匯款申請書代收入傳票及存證信
      函等影本為證（見原審卷第7-13頁），惟上訴人抗辯稱：
      「蓮昭巷土雞城」係上訴人於79年間開設的，82年間僱用
      被上訴人幫忙廚房及出納之工作，收入盈餘借用被上訴人
      帳戶作為存款之用。於85年6、7月間上訴人籌購上開643
      、644地號土地時，借名寄存於被上訴人帳戶之金錢已經
      約1000萬左右，被上訴人遂依上訴人付款之需要陸續交還
      如本件之6,480,187元給上訴人以支付土地價款。故本件
      之款項絕非借款，而係被上訴人返還給上訴人之借用帳戶
      之存款等語，並提出財政部台灣省南區國稅局新化稽徵所
      97年10月30日南區國稅新化三字第0970049900號函檢具營
      業登記變更登記申請書、委託書、讓渡書、納稅承擔切結
      書、經濟部智慧財產局95年2月7日（95）智商0090字第09
      580036650號函等各1份在卷可稽（見本院卷第21、22、25
      -29、32頁）。查，「蓮昭巷土雞城」於84年4月18日由被
      上訴人辦理，向台南縣政府提出營利事業統一發證設立申
      請，其申請書上所載「蓮昭巷土雞城」之負責人係上訴人
      ，此為被上訴人所承認（見本院卷第188頁），復有台南
      縣政府營利事業統一發證設立變更申請書1份在卷可佐（
      見本院卷第22頁），參以被上訴人於93年7月13日向財政
      部國稅局申請將「蓮昭巷土雞城」上營業登記變更，即將
      「蓮昭巷土雞城」之負責人由上訴人名義變更為被上訴人
      名義，所附之讓渡書亦載稱出讓人丁○○經營「蓮昭巷土
      雞城」商號讓予受讓人丙○○等語，有營利登記設立變更
      登記申請書及讓渡書各1份在卷可稽（見本院卷第26-28頁
      ），已見「蓮昭巷土雞城」係上訴人所創立無訛，否則，
      「蓮昭巷土雞城」之負責人何來登記上訴人名義？上訴人
      又何來有權將「蓮昭巷土雞城」商號讓予被上訴人？再酌
      以設若「蓮昭巷土雞城」非上訴人所創立經營，則上訴人
      何能主張為「蓮昭巷」商標之所有人，而於84年向經濟部
      智慧財產局提出「蓮昭巷」商標之申請，經審核通過，並
      於94年12月13日申請延展註冊，經智慧財產局審核通過，
      核准延展之權利期限至105年6月15日止，此有上開經濟部
      智慧財產局函文1份在卷足稽，益徵「蓮昭巷土雞城」確
      為上訴人所開設創立至明。故被上訴人陳稱：蓮昭巷土雞
      城係伊父親拿錢出來開設的，並非上訴人獨資經營云云，
      尚乏實據，不足採取。
（三）又查，證人即兩造的大嫂乙○○於本院準備程序時證稱：
      「（問：蓮昭巷土雞城是何人經營的？）是上訴人丁○○
      開的，後來因為生意很好，其他二個兄弟就來店裡幫忙，
      有領取薪水，沒有合夥，…老闆是丁○○，其他兄弟沒有
      出資，我是負責每天點收土雞城收入，每天交給我婆婆，
      我婆婆就叫丙○○將錢存放在他銀行帳戶，我於84年5、6
      月間從越南過來後就開始到店裡幫忙，但我沒有管帳，直
      到87年間我才管帳，這個錢存到89、90年之間。」「（問
      ：證人說妳87年管帳，84年之前每日營收何人點收？）是
      被上訴人。」「（問：你們當初土雞城一天營收約多少錢
      ？）…好的時候一天約十多萬元，生意不好還有五、六萬
      元。」「（問：被上訴人點完錢後有無將錢存入帳戶？）
      去銀行都是被上訴人跑的。」「（問：你是否知道他將錢
      存入何帳戶？）是被上訴人帳戶，但是何家銀行我不清楚
      ，只知道為中華路兵仔市場附近。」「（問：買土地那時
      候，被上訴人為何將錢交給丁○○？）錢原來就是丁○○
      的，我婆婆要丙○○將錢拿出來，交給丁○○。」「（問
      ：這些事情，家族的人都知道嗎？）都知道。」等語（見
      本院卷第37-39頁）；另證人即蓮昭巷土雞城前會計甲○
      ○證稱：「（問：土雞城開幕多久以後妳才離職？）我約
      於78年底離職到日陞證券公司上班。」「（問：妳擔任會
      計期間，關於蓮昭巷土雞城收支及財物妳如何予以登入及
      存放？）我要下班之前將錢收收點完後交給丁○○的母親
      ，我就下班，他的母親也住在店裡幫忙，至於材料支付買
      貨的錢我不經手，我只是負責將店內營收下班前交給他的
      母親。」「（問：假如丁○○的母親臨時不在，將收入交
      給何人？）他的父親。」「（問：該土雞城是何人出資經
      營的？）當時我是受僱於丁○○，他的哥哥即被上訴人是
      後來約開幕幾個月後才到土雞城，開幕是他父母親先上來
      幫忙。」等語（見本院卷第56、57頁)；另證人即兩造之
      叔叔張正安證稱：「（問：就你所知當時土雞城營收何人
      負責跑銀行？）營收會計交給我兄嫂後，銀行都是我大哥
      在跑。買貨由丁○○或是我的哥哥負責採買」「（問：後
      來有無變更方式？）一開始於中華路都是這樣，到五王廟
      後改由丙○○跑銀行，當時帳戶出入還是我哥哥的名義」
      「（問：後來有無變更道丙○○的名字？）不知是何原因
      帳戶名義變更為被上訴人，我哥哥在世時有追查，叫被上
      訴人拿出我哥哥原來的存摺，被上訴人說存簿丟掉了，我
      哥哥對存簿變更有意見，為了這件事還開過協調會議，我
      也有到場在五王廟那邊一間鐵厝二樓，約於我大哥過世之
      前二、三年間，約92、93年間，那晚上開協調會到很晚，
      我印象深刻，兩造兄弟都有在場，被上訴人說存簿丟了，
      我大哥說叫丙○○拿出存簿看看還剩多少錢，當場宣布土
      雞城營收，後來就以丙○○存簿來存款。我大哥認為都是
      兒子，只要正常營運就好，放入他的帳戶也無意見，不知
      道日後會發生這些事情」等語（見本院卷第57、58頁)；
      再參以本院向合作金庫商業銀行南永康分行所調取之被上
      訴人自開戶至87年之帳戶資料顯示上訴人係自83年7月份
      開戶，開戶後幾乎每月皆有數十萬元之存款（附件），83
      年7月至12月之存款共為1,212,535元，平均每月之存款高
      達202,089元；84年1月至12月之存款共為3,684,386元平
      均每月之存款高達307,032元；85年1月至12月之存款共為
      2,373,434元，平均每月之存款高達197,786元；86年1月
      至12月之存款共為2,369,425元，平均每月之存款高達197
      ,452元；87年1月至12月之存款共為1,799,998元，平均每
      月之存款高達150,000元，有上開銀行98年3月25日合金南
      永營密字第98008號、98年4月16日合金永存字第09800015
      70號等函檢具交易明細表在卷足稽（見本院卷第85-107頁
      、第118-121頁)。基上可知，上開證人之證詞與被上訴人
      之帳戶資料相符合，足徵被上訴人自83年開戶，並將「蓮
      昭巷土雞城」之營收存入自己帳戶內，至為明灼。因此，
      被上訴人支領款項之中國農民銀行永康分行帳號00000000
      000號帳戶內之存款即為「蓮昭巷土雞城」之營利所得借
      用被上訴人帳戶所存入乙情，堪認為實。
（四）又觀諸證人乙○○上述證稱：「85年買土地的事情，你是
      否知道？我知道」、「那時候，被上訴人為何將錢交給丁
      ○○？錢原來就是丁○○的，我的婆婆要丙○○將錢拿出
      來，交給丁○○」、「這些事情，家族的人都知道嗎？都
      知道。」等語，及另證人張正安證稱：「（問：日後丁○
      ○要買土地的事情，你清楚嗎？）我大哥當時說上訴人是
      原始創始人，都是上訴人拉拔兄弟開立餐飲業，於蓮昭巷
      邊有塊空地連接一起，我大哥想要購買，我大哥想補償丁
      ○○，所以拿土雞城營運帳戶內的款項來買土地，買的支
      出金額我不瞭解。當時登記丁○○的名字，但有個協調，
      我大哥很公正，將鄉下我哥哥的不動產除了建地40餘坪除
      外，其他田地都登記給被上訴人，因農地和我們叔輩都是
      共有土地，還未登記前就想脫現，就探詢我的這些叔叔有
      無人是否願意買，但價格談不攏，後來丙○○就不願意擁
      有登記這些農地，這些都是我大哥像我說的。」等語（見
      本院卷第58頁)；並衡諸常理，一般人購買不動產皆係以
      向金融機構貸款方式為之，因之，設若被上訴人確有貸款
      給上訴人，於85年間之借貸金額近五百萬元，金額非少，
      理應書立借據，始無悖於常理；再者，85年間若果上訴人
      向被上訴人借貸既達4,775,830元，在前債未清之情形下
      ，被上訴人焉有無所懼，仍不要求上訴人書立借據，並於
      97年間仍願意再借貸上訴人款項1,704,357元之理。稽上
      ，堪認被上訴人陸續交付上訴人系爭6,480,187元，乃係
      被上訴人「借用帳戶」裡之存款返還給上訴人無訛。故被
      上訴人陳稱：伊支領款項之中國農民銀行永康分行帳號00
      000000000號帳戶內之存款並不是「蓮昭巷土雞城」之營
      利所得借用被上訴人帳戶所存入的云云，與事實未符，不
      足採取。
四、綜上所述，被上訴人主張其陸續交付上訴人系爭6,480,187
    元予上訴人，並非是被上訴人「借用帳戶」裡之存款返還給
    上訴人，而係上訴人向被上訴人所借貸款，兩造間存有消費
    借貸之法律關係等情，尚屬未能證明，則被上訴人依據消費
    借貸之法律關係，請求上訴人應給付被上訴人6,480,187元
    ，及自起訴狀繕本送達翌日起（即97年8月16日起）至清償
    日止，按週年利率百分之5計算利息，即無理由，不應准許
    ，其假執行之聲請亦失所附麗，應併予駁回。原審為上訴人
    敗訴之判決，並為假執行之宣告，自有未洽。上訴人上訴意
    旨指摘原判決不當，求予廢棄改判，為有理由，自應由本院
    予以廢棄改判如主文第二項所示。
五、兩造其餘攻擊防禦方法與證據，經本院審酌後，認均與判決
    結果無影響，爰不一一論述，附此敘明。
六、據上論結，本件上訴為有理由，依民事訴訟法第450條、第7
    8條，判決如主文。
中    華    民    國     98    年    8     月    4    日
                  民事第四庭    審判長法  官    王惠一
                                      法  官    林永茂
                                      法  官    王浦傑
上為正本係照原本作成。
如對本判決上訴，須於判決送達後20日內向本院提出上訴狀，未
表明上訴理由者，應於上訴後20日內，向本院提出理由書（須附
繕本）。依法須繳納裁判費並應委任律師為訴訟代理人，始得上
訴。
中    華    民    國     98    年    8     月    4    日
                                      書記官    廖英琇
【附記】
民事訴訟法第466條之1：
(1)對於第二審判決上訴，上訴人應委任律師為訴訟代理人。但上
  訴人或其法定代理人具有律師資格者，不在此限。
(2)上訴人之配偶、三親等內之血親、二親等內之姻親，或上訴人
  為法人、中央或地方機關時，其所屬專任人員具有律師資格並
  經法院認為適當者，亦得為第三審訴訟代理人。
民事訴訟法第466條之2：
  上訴人無資力委任訴訟代理人者，得依訴訟救助之規定，聲請
  第三審法院為之選任律師為其訴訟代理人。

司法院資訊處製作；財團法人民間司法改革基金會備份。
